【裁判字號】    99,易,577
【裁判日期】    990817
【裁判案由】    竊盜
【裁判全文】
臺灣桃園地方法院刑事判決               99年度易字第577號
公  訴  人  臺灣桃園地方法院檢察署檢察官
被      告  乙○○
            丁○○
上列被告等因竊盜案件，經檢察官提起公訴（98年度偵字第2459
2 號）後，本院依簡式審判程序判決如下：
    主  文
乙○○、丁○○共同犯竊盜罪，均累犯，各處有期徒刑伍月，如
易科罰金，均以新臺幣壹仟元折算壹日。
    事  實
一、乙○○前因違反毒品危害防制條例案件，經本院以87年度訴
    字第1078號判決判處有期徒刑1 年6 月確定，又因違反毒品
    危害防制條例案件，經本院以92年度訴字第1638號判決判處
    應執行有期徒刑11月確定，經通緝到案並接續執行後，於民
    國95年1 月11日縮短刑期假釋出監，其於假釋期間，復因違
    反毒品危害防制條例案件，經本院分別以95年度訴字第1747
    號、95年度訴字第2460號及96年度訴字第1320號判決，分別
    判處有期徒刑7 月、1 年及8 月確定，並經本院以96 年 度
    聲減字第8333號裁定減刑並定應執行刑為有期徒刑1 年3 月
    確定，經接續前案經撤銷假釋應執行之殘刑有期徒刑6 月13
    日後，於97年7 月25日縮短刑期執行完畢，翌日出監。丁○○前因違反毒品危害防制條例案件，經臺灣板橋地方法院分
    別以96年度訴字第236 、1060、1688號判決分別判處有期徒
    刑8 月、9 月、5 月確定，又因竊盜案件，經該院以96 年
    度簡字第447 號判決判處有期徒刑4 月、拘役59日確定，上
    開案件有期徒刑部分並經該院以96年度聲減字第7686號裁定
    減刑並定應執行刑為有期徒刑1 年2 月確定，復因違反毒品
    危害防制條例案件，經該院以96年度訴字第4169號判決判處
    有期徒刑1 年確定，經接續執行後，於98年4 月30日縮短刑
    期執行完畢，翌日出監。
二、詎其2 人仍未記取教訓，在見甲○○及陳江雪所有之桃園市
    ○○○街7 號、7 之1 號之相連空屋內無人看管，竟與不詳
    姓名年籍綽號「阿桃」之成年男子共同基於意圖為自己或他
    人不法所有之犯意聯絡及行為分擔，分次於98年10月10日、
    11日、16日，前往上開空屋內，以不詳方式竊取該處屋頂水
    塔5 塔及屋內大型白鐵窗、白鐵樓梯扶手、輕鋼架及冷氣風
    管等物，得手後水塔5 個先由「阿桃」運離現場，其他物品
    則暫置放該處空地上等待搬離。嗣於98年10月17日下午3時
    許，乙○○與丁○○復在上址拆卸時，為附近住戶蘇守文發
    現，詢問屋主甲○○答以未請人拆卸後，報警當場查獲，現
    場並留有未及搬離之大型白鐵窗、白鐵樓梯扶手、輕鋼架及
    冷氣風管等物品，而知悉上情。
三、案經丙○○○訴由桃園縣政府警察局桃園分局報請臺灣桃園
    地方法院檢察署檢察官偵查起訴。
    理  由
一、本件被告乙○○、丁○○所犯竊盜罪，非死刑、無期徒刑、
    最輕本刑為3 年以上有期徒刑之罪，或高等法院管轄第一審
    案件，被告2 人於本院準備程序進行中，就被訴事實為有罪
    之陳述，經本院認合於刑事訴訟法第273 條之1 第1 項之規
    定，裁定進行簡式審判程序，合先敘明。
二、本院認定犯罪構成要件事實所憑之證據及認定之理由：
（一）被告乙○○、丁○○對於上開犯行，業據其2 人於本院審
      理時自白明確（參本院99年度易字第577 號卷第51至55頁
      ）。
（二）並經證人即告訴人丙○○○、證人甲○○、蘇守文證述綦
      詳（參偵查卷第37至41、60至61頁）。
（三）而桃園市○○○街7 之1 號建物為丙○○○所有，亦有土
      地及建築改良物所有權狀各1 紙在卷可查（參偵查卷第64
      頁）。
（四）此外，復有現場照片6 張在卷可查（參偵查卷第46至48）
      。
（五）綜上所述，被告乙○○、丁○○2 人在本院所為之任意性
      自白，與前揭證人所述、卷附證物核後相符，本件事證已
      臻明確，被告上開共同竊盜犯行，洵堪認定，應予依法論
      科。
三、論罪科刑：
（一）罪名：核被告乙○○、丁○○2 人所為，係犯刑法第320
      第1 項之竊盜罪。查本案依被告2 人所為之供述，其2 人
      與綽號「阿桃」在見桃園市○○○街7 號、7 之1 號之相
      連空屋內無人看管之際，即共謀竊盜該處之水塔及各項裝
      潢等物，其後並分98年10月10日、11日、16日數日、數次
      前往上址陸續拆除竊盜，並於10月17日為警查獲，其等除
      載走水塔外，其餘竊得之物則先置放該處空地，是其等在
      數日間、於同一地點實施、侵害相同之法益，各行為之獨
      立性極為薄弱，難以強行分開，應視為數個舉動之接續施
      行，合於包括之一行為予以評價，為接續犯。公訴意旨認
      被告2 人所為係多次之竊盜犯行，應分論併罰，尚有未洽
      ，附此敘明。
（二）共同正犯：被告2 人與綽號「阿桃」之不詳姓名年籍之成
      年男子間，有犯意聯絡及行為分擔，應論以共同正犯。
（三）累犯：查被告乙○○、丁○○2 人有如犯罪事實欄所示之
      前科，分別於97年7 月25日、98年4 月30日執行完畢，翌
      日出監等節，有刑案資料查註紀錄表及臺灣高等法院被告
      前案紀錄表在卷可查，被告2 人係於有期徒刑執行完畢5
      年內故意再犯本件有期徒刑以上之罪，均應依刑法第47條
      第1 項規定，論以累犯並加重其刑。
（四）科刑：爰審酌被告乙○○、丁○○2 人不思以正途賺取所
      需，竊取他人財物以供己用，及其教育程度分別為國小畢
      業、國中肄業，智識程度中等，暨考量其2 人犯罪手段、
      情節、所生危害，及犯後於本院審理時坦承犯行、態度尚
      可等一切情狀，各量處如主文所示之刑，並諭知易科罰金
      之折算標準，以資懲儆。
四、適用之法律：
（一）刑事訴訟法第273 條之1 第1 項、第299 條第1 項前段。
（二）刑法第320 條第1 項、第28條、第47條第1 項、第41條第
      1 款。
（三）刑法施行法第1條之1第1項、第2項前段，
本案經檢察官顏世翠到庭執行職務。
中    華    民    國    99    年    8     月    17    日
                  刑事第三庭  法  官  楊麗文
以上正本證明與原本無異。
如不服本判決應於收受本判決後10日內向本院提出上訴書狀，上
訴書狀應敘述具體理由。上訴書狀未敘述上訴理由者，應於上訴
期間屆滿後20日內補提理由書狀於本院 (均須按他造當事人之人
數附繕本 )「切勿逕送上級法院」。
                              書記官  柯凱騰
中    華    民    國    99    年    8     月    17    日
附錄本案論罪科刑法條：
中華民國刑法第320條
意圖為自己或第三人不法之所有，而竊取他人之動產者，為竊盜
罪，處五年以下有期徒刑、拘役或五百元以下罰金。

司法院資訊處製作；財團法人民間司法改革基金會備份。
